【裁判字號】    97,易緝,154
【裁判日期】    971229
【裁判案由】    毒品危害防制條例
【裁判全文】
臺灣臺北地方法院刑事判決             97年度易緝字第154號
公  訴  人  臺灣臺北地方法院檢察署檢察官
被      告  甲○○
上列被告因毒品危害防制條例案件，經檢察官提起公訴（96年度
毒偵字第3481號），被告於本院準備程序進行中，就被訴事實為
有罪之陳述，經本院告知簡式審判程序意旨，並聽取公訴人及被
告之意見後，本院裁定依簡式審判程序審理，判決如下：
    主    文
甲○○施用第二級毒品，處有期徒刑拾月。
    犯罪事實
一、甲○○前兩度因施用毒品案件，分經本院裁定送觀察勒戒、
    觀察勒戒及強制戒治，後又因施用第二級毒品案件，經檢察
    官提起公訴並由本院裁定先送強制戒治，而於民國91年10月
    19日強制戒治執行完畢釋放出所（轉執行徒刑部分），竟仍
    未戒除毒癮，而基於施用第二級毒品甲基安非他之犯意，於
    強制戒治執行完畢釋放後5 年內之96年10月4 日下午1 時許
    ，在其位於臺北市○○區○○街522 號5 樓之住處內，以燃
    燒鋁箔紙吸煙之方式，施用第二級毒品甲基安非他命1 次；
    嗣為警於當日下午4 時40分許持本院核發之搜索票前往上址
    搜索，後對其採集尿液送驗，始知上情。
二、案經臺北市政府警察局信義分局報請臺灣臺北地方法院檢察
    署檢察官偵查起訴。
    理    由
一、程序部分：本件被告甲○○所犯係死刑、無期徒刑或最輕本
    刑為3 年以上有期徒刑以外之罪，其於審理程序中就被訴事
    實為有罪之陳述，經本院告知簡式審判程序之旨，並聽取當
    事人意見後，本院依刑事訴訟法第284 條之1 、第273 條之
    1 第1 項規定裁定進行簡式審判程序，合先敘明。
二、上開事實，業據被告於本院97年9 月22日、97年12月22日審
    理程序中坦承不諱，核與其96年11月28日偵訊中之自白相符
    ，並有台灣尖端先進生技醫藥股份有限公司濫用藥物檢驗報
    告及尿液檢體委驗單（編號：003950號）各1 件存卷可查，
    且有搜索票、搜索扣押筆錄等件在卷可稽，是被告上開任意
    性之自白核與事實相符而可採信，本案事證已臻明確，其犯
    行堪以認定；又查被告有犯罪事實欄所述之施用毒品前案紀
    錄，則被告於強制戒治執行完畢釋放後5 年內已再施用毒品
    ，自應依法追訴處罰。
三、核被告所為，係犯毒品危害防制條例第10條第2 項之施用第
    二級毒品罪。又查被告前因施用第二級毒品案件，經本院以
    89年度易字第1802號判決判處有期徒刑8 月確定，又因偽造
    文書案件，經本院以91年度訴緝字第103 號判決判處有期徒
    刑10月確定，該兩罪合併定應執行有期徒刑1 年4 月，再因
    施用第二級毒品案件，經本院以91年度易字第786 號判決判
    處有期徒刑8 月確定，上開3 罪，接續執行，原於93年8 月
    19日縮刑期滿執行完畢，此有臺灣高等法院被告前案紀錄表
    1 件在卷為憑（見本院易緝字卷第32、33、35、43頁），偵
    查檢察官並據以認本件被告所為構成累犯，請求依法加重其
    刑，固非無據；然按刑法第47條所稱之「受有期徒刑之執行
    完畢」，於數罪併罰案件，係指所定之執行刑，執行完畢而
    言；如於定執行刑之前，因有一部分犯罪先確定，形式上予
    以執行，仍應依前揭規定定其應執行之刑，俟檢察官指揮執
    行「應執行刑」時，再就形式上已執行部分予以折抵，不能
    謂先確定之罪已執行完畢（最高法院87年度台上字第4099號
    、97年度台非字第357 、360 號等判決意旨可參）；且於接
    續執行數罪之際，本諸刑法第79條之1 假釋最低應執行期間
    及假釋期間均合併計算之理（最高法院88年第4 次刑事庭會
    議決議參照），亦應待該接續執行之數罪均全部執行完畢，
    方能該當刑法第47條所言之「受有期徒刑之執行完畢」。據
    此：(一)查上開施用二級毒品及偽造文書併罰執行1 年4 月之
    部分：該兩罪後經依法減刑，且與89年1 月間所犯贓物罪減
    刑後之有期徒刑1 月又15日（臺灣臺東地方法院以92年度訴
    字第210 號判決判處有期徒刑3 月確定）符合數罪併罰之要
    件，而經臺灣臺東地方法院以97年度聲減字第22號裁定定應
    執行有期徒刑9 月又15日確定，又經臺灣臺東地方法院檢察
    署執行科折抵合併刑有期徒刑9 月又15日期滿，該部分已無
    庸再予執行簽准報結，此有本院所調得該署97年度執減更第
    65號卷附之上開減刑裁定及無庸執行之簽呈在卷可稽（見本
    院易緝字卷第128 至第130 頁）；(二)然上開施用二級毒品執
    行8 月之部分：該罪後經依法減刑，且與90年3 月間至12
    月間某日所犯贓物罪減刑後之有期徒刑2 月又15日（臺灣臺
    東地方法院以92年度訴字第210 號判決判處有期徒刑5 月確
    定）、90年4 月初所犯贓物罪減刑後之有期徒刑3 月又15
    日（臺灣高等法院花蓮分院以94年度上訴字第26號判決判處
    有期徒刑7 月確定）、91年5 月12日所犯恐嚇罪減刑後之
    有期徒刑4 月（臺灣高等法院花蓮分院以94年度上訴字第26
    號判決判處有期徒刑8 月確定）及91年5 月18日所犯行使
    偽造有價證券罪減刑後之有期徒刑4 月（臺灣高等法院花蓮
    分院以96年度上更一字第124 號判決判處有期徒刑8 月確定
    ）共4 罪符合數罪併罰之要件，而經臺灣高等法院花蓮分院
    以97年度聲字第154 號裁定定應執行有期徒刑1 年4 月確定
    ，又經臺灣臺東地方法院檢察署執行科折抵後認尚應執行有
    期徒刑8 月又27日，故於97年11月13日函請臺灣臺北地方法
    院檢察署代為執行，因而分97年度執助字第2566號案件執行
    中，尚未執行完畢（見本院易緝字卷第72頁定刑裁定、第13
    2 頁請代為執行之函文及第156 頁臺灣高等法院全國前案簡
    列表）；(三)從而，被告上開數罪併罰且接續執行之各罪，尚
    未全部執行完畢，參照首揭說明，自不能以被告於93年8 月
    19日形式上執行完上開(一)、(二)所述之其中3 罪，即謂被告「
    受有期徒刑之執行完畢」且於5 年內故意再犯本罪，是被告
    本案所為尚不該當刑法第47條所定累犯之法定要件，檢察官
    請求加重其刑，容有誤會，附此敘明。
四、爰審酌被告此次犯後坦承犯行，態度尚可，但屢有毒品之前
    案紀錄，仍未能戒除毒癮復行施用，暨被告之素行、生活狀
    況、犯罪所生之危害等一切情狀，兼參酌公訴檢察官具體求
    處有期徒刑10月、被告請求論處有期徒刑6 月以下之意見，
    ，量處如主文所示之刑。至於扣案之甲基安非他命1 包、分
    裝杓管1 支、吸食器1 組及注射針筒2 支，業據被告否認為
    其所有，且陳稱與其上開施用毒品之犯行無關，是搜索時在
    場之友人黃松菁所有或施用毒品所用，經核與本院96年度訴
    字第1763號黃松菁之判決認定大致相符（見本院易緝字卷第
    67頁），是查無上開扣案之毒品及器具與本案被告犯行有關
    之積極證據，自無從併予宣告沒收，併此指明。
據上論斷，應依刑事訴訟法第284 條之1 、第273 條之1 第1 項
、第299 條第1 項前段，毒品危害防制條例第10條第2 項，刑法
第11條前段、第41條第1 項前段，判決如主文。
本案經檢察官林冠佑到庭執行職務。
中    華    民    國    97    年    12    月    29    日
                  刑事第五庭  法  官  吳勇毅
以上正本證明與原本無異。
如不服本判決，應於判決送達後10日內向本院提出上訴書狀，並
應敘述具體理由；其未敘述上訴理由者，應於上訴期間屆滿後20
日內向本院補提理由書狀（均須按他造當事人之人數附繕本），
切勿逕送上級法院。
                              書記官  游秀珠
中    華    民    國    97    年    12    月    30    日
附錄本案論罪科刑法條全文：
毒品危害防制條例第10條
施用第一級毒品者，處 6 月以上 5 年以下有期徒刑。
施用第二級毒品者，處 3 年以下有期徒刑。


司法院資訊處製作；財團法人民間司法改革基金會備份。
